---
title: "Actividad 2 Metodos"
subtile: "Actividad 2- WIlson Balguera Cubillos"
output: 
  flexdashboard::flex_dashboard:
    theme:
      version: 4
      bg: "#ffffff"
      fg: "#00557f" 
      primary: "#f5f5f5"
      navbar-bg: "#3ADAC6"
      base_font: 
        google: Prompt
      heading_font:
        google: Sen
      code_font:
        google: 
          # arguments to sass::font_google() 
          family: JetBrains Mono
          local: false
    orientation: columns
    vertical_layout: fill
---

```{r setup, include=FALSE}
library(flexdashboard)
library(ggplot2)
# Install thematic and un-comment for themed static plots (i.e., ggplot2)
# thematic::thematic_rmd()
```

```{r}
#definicion poblacion 1000
poblacion_sana=rep(0,each=900 )
poblacion_enferma=rep(1,each=100 )
poblacion_input= c(poblacion_sana ,poblacion_enferma)

med_pob=mean(poblacion_input)
var_pob=var(poblacion_input)
confianza=1.96


N=length(poblacion_input)
#definicion muestra
n_input=500
n_input5=5
n_input10=10
n_input15=15
n_input20=20
n_input30=30
n_input50=50
n_input60=60
n_input100=100
n_input200=200
#definicion ancho vectir
ancho_input=500

#funcion estimado
func_proporcion = function(n,poblacion) {
  muestra=sample(poblacion,n)
  estimador=sum(muestra)/n
  return (estimador)
}
#llenado de vector
#vector500
dat_500=c()
dat_5=c()
dat_10=c()
dat_15=c()
dat_20=c()
dat_30=c()
dat_50=c()
dat_60=c()
dat_100=c()
dat_200=c()
for (i in 1:ancho_input) {
  dat_500[i]=func_proporcion(n=n_input,poblacion=poblacion_input)
  dat_5[i]=func_proporcion(n=n_input5,poblacion=poblacion_input)
  dat_10[i]=func_proporcion(n=n_input10,poblacion=poblacion_input)
  dat_15[i]=func_proporcion(n=n_input15,poblacion=poblacion_input)
  dat_20[i]=func_proporcion(n=n_input20,poblacion=poblacion_input)
  dat_30[i]=func_proporcion(n=n_input30,poblacion=poblacion_input)
  dat_50[i]=func_proporcion(n=n_input50,poblacion=poblacion_input)
  dat_60[i]=func_proporcion(n=n_input60,poblacion=poblacion_input)
  dat_100[i]=func_proporcion(n=n_input100,poblacion=poblacion_input)
  dat_200[i]=func_proporcion(n=n_input200,poblacion=poblacion_input)
}
med_mu500=mean(dat_500)
med_mu5=mean(dat_5)
med_mu10=mean(dat_10)
med_mu15=mean(dat_15)
med_mu20=mean(dat_20)
med_mu30=mean(dat_30)
med_mu50=mean(dat_50)
med_mu60=mean(dat_60)
med_mu100=mean(dat_100)
med_mu200=mean(dat_200)
var_mu500=var(dat_500)
var_mu5=var(dat_5)
var_mu10=var(dat_10)
var_mu15=var(dat_15)
var_mu20=var(dat_20)
var_mu30=var(dat_30)
var_mu50=var(dat_50)
var_mu60=var(dat_60)
var_mu100=var(dat_100)
var_mu200=var(dat_200)
sha_mu500=shapiro.test(dat_500)
sha_mu5=shapiro.test(dat_5)
sha_mu10=shapiro.test(dat_10)
sha_mu15=shapiro.test(dat_15)
sha_mu20=shapiro.test(dat_20)
sha_mu30=shapiro.test(dat_30)
sha_mu50=shapiro.test(dat_50)
sha_mu60=shapiro.test(dat_60)
sha_mu100=shapiro.test(dat_100)
sha_mu200=shapiro.test(dat_200)


```




#  <b style= 'color:#024a86' >Plantas Enfermas  1000  Enfermas 10% </b>

Column {data-width=40 }
--------------------------------------------

### Poblacion {.value-box}

```{r}
valueBox(  N,caption='Poblacion', icon="fa-solid fa-medal",col="#c82a54")
```


### Media Poblacional  {.value-box}
```{r}
valueBox(  med_pob,caption='Media Poblacion', icon="fa-solid fa-medal",col="#c82a54")
```



Column {data-width=150}  {.tabset}
-----------------------------------------------------------------------
### Histograma n=5

**Validez del Sesgo**
`r paste("mean:",med_mu5)`
`r paste("Var:",var_mu5)`

**Prueba de Normalidad**
`r paste(sha_mu5)`


```{r}
qqnorm(dat_5)
qqline(dat_5)
hist(dat_5,main= 'Histograma de plantas muertas n=5',
     ylab='Cantidad',xlap='proporcion',col='#c82a54')
```

### Histograma n=10

**Validez del Sesgo**
`r paste("mean:",med_mu10)`
`r paste("Var:",var_mu10)`

**Prueba de Normalidad**
`r paste(sha_mu10)`



```{r}
qqnorm(dat_10)
qqline(dat_10)
hist(dat_10,main= 'Histograma de plantas muertas n=10',
     ylab='Cantidad',xlap='proporcion',col='#c82a54')
```

### Histograma n=15

**Validez del Sesgo**
`r paste("mean:",med_mu15)`
`r paste("Var:",var_mu15)`

**Prueba de Normalidad**
`r paste(sha_mu15)`

```{r}
qqnorm(dat_15)
qqline(dat_15)
hist(dat_15,main= 'Histograma de plantas muertas n=15',
     ylab='Cantidad',xlap='proporcion',col='#c82a54')
```


### Histograma n=20

**Validez del Sesgo**
`r paste("mean:",med_mu20)`
`r paste("Var:",var_mu20)`

**Prueba de Normalidad**
`r paste(sha_mu20)`


```{r}
qqnorm(dat_20)
qqline(dat_20)
hist(dat_20,main= 'Histograma de plantas muertas n=20',
     ylab='Cantidad',xlap='proporcion',col='blue')
```

### Histograma n=30

**Validez del Sesgo**
`r paste("mean:",med_mu30)`
`r paste("Var:",var_mu30)`

**Prueba de Normalidad**
`r paste(sha_mu30)`



```{r}
qqnorm(dat_30)
qqline(dat_30)
hist(dat_30,main= 'Histograma de plantas muertas n=30',
     ylab='Cantidad',xlap='proporcion',col='#c82a54')
```


### Histograma n=50

**Validez del Sesgo**
`r paste("mean:",med_mu50)`
`r paste("Var:",var_mu50)`

**Prueba de Normalidad**
`r paste(sha_mu50)`

```{r}
qqnorm(dat_50)
qqline(dat_50)
hist(dat_50,main= 'Histograma de plantas muertas n=50',
     ylab='Cantidad',xlap='proporcion',col='#c82a54')
```

### Histograma n=60

**Validez del Sesgo**
`r paste("mean:",med_mu60)`
`r paste("Var:",var_mu60)`

**Prueba de Normalidad**
`r paste(sha_mu60)`

```{r}
qqnorm(dat_60)
qqline(dat_60)
hist(dat_60,main= 'Histograma de plantas muertas n=60',
     ylab='Cantidad',xlap='proporcion',col='#c82a54')
```

### Histograma n=100

**Validez del Sesgo**
`r paste("mean:",med_mu100)`
`r paste("Var:",var_mu100)`

**Prueba de Normalidad**
`r paste(sha_mu100)`


```{r}
qqnorm(dat_100)
qqline(dat_100)
hist(dat_100,main= 'Histograma de plantas muertas n=100',
     ylab='Cantidad',xlap='proporcion',col='#c82a54')
```


### Histograma N=200

**Validez del Sesgo**
`r paste("mean:",med_mu200)`
`r paste("Var:",var_mu200)`

**Prueba de Normalidad**
`r paste(sha_mu200)`

```{r}
qqnorm(dat_200)
qqline(dat_200)
hist(dat_200,main= 'Histograma de plantas muertas n=200',
     ylab='Cantidad',xlap='proporcion',col='#c82a54')
```


### Histograma n=500

**Validez del Sesgo**
`r paste("mean:",med_mu500)`
`r paste("Var:",var_mu500)`

**Prueba de Normalidad**
`r paste(sha_mu500)`

```{r}
qqnorm(dat_500)
qqline(dat_500)
hist(dat_500,main= 'Histograma de plantas muertas n=500',
     ylab='Cantidad',xlap='proporcion',col='#c82a54')
```




#  <b style= 'color:#024a86' >Plantas  1500 Enfermas 10%   </b>


```{r}
#definicion
poblacion_sana=rep(0,each=1350 )
poblacion_enferma=rep(1,each=150 )
poblacion_input10= c(poblacion_sana ,poblacion_enferma)

med_pob10=mean(poblacion_input10)
var_pob10=var(poblacion_input10)
N10=length(poblacion_input10)
#definicion muestra
n_input=500
n_input5=5
n_input10=10
n_input15=15
n_input20=20
n_input30=30
n_input50=50
n_input60=60
n_input100=100
n_input200=200
#definicion ancho vectir
ancho_input=500


#funcion estimado
func_proporcion = function(n,poblacion) {
  muestra=sample(poblacion,n)
  estimador=sum(muestra)/n
  return (estimador)
}
#llenado de vector
#vector500
dat10_500=c()
dat10_5=c()
dat10_10=c()
dat10_15=c()
dat10_20=c()
dat10_30=c()
dat10_50=c()
dat10_60=c()
dat10_100=c()
dat10_200=c()
for (i in 1:ancho_input) {
  dat10_500[i]=func_proporcion(n=n_input,poblacion=poblacion_input10)
  dat10_5[i]=func_proporcion(n=n_input5,poblacion=poblacion_input10)
  dat10_10[i]=func_proporcion(n=n_input10,poblacion=poblacion_input10)
  dat10_15[i]=func_proporcion(n=n_input15,poblacion=poblacion_input10)
  dat10_20[i]=func_proporcion(n=n_input20,poblacion=poblacion_input10)
  dat10_30[i]=func_proporcion(n=n_input30,poblacion=poblacion_input10)
  dat10_50[i]=func_proporcion(n=n_input50,poblacion=poblacion_input10)
  dat10_60[i]=func_proporcion(n=n_input60,poblacion=poblacion_input10)
  dat10_100[i]=func_proporcion(n=n_input100,poblacion=poblacion_input10)
  dat10_200[i]=func_proporcion(n=n_input200,poblacion=poblacion_input10)
}
med10_mu500=mean(dat10_500)
med10_mu5=mean(dat10_5)
med10_mu10=mean(dat10_10)
med10_mu15=mean(dat10_15)
med10_mu20=mean(dat10_20)
med10_mu30=mean(dat10_30)
med10_mu50=mean(dat10_50)
med10_mu60=mean(dat10_60)
med10_mu100=mean(dat10_100)
med10_mu200=mean(dat10_200)




var10_mu500=var(dat10_500)
var10_mu5=var(dat10_5)
var10_mu10=var(dat10_10)
var10_mu15=var(dat10_15)
var10_mu20=var(dat10_20)
var10_mu30=var(dat10_30)
var10_mu50=var(dat10_50)
var10_mu60=var(dat10_60)
var10_mu100=var(dat10_100)
var10_mu200=var(dat10_200)
sha10_mu500=shapiro.test(dat10_500)
sha10_mu5=shapiro.test(dat10_5)
sha10_mu10=shapiro.test(dat10_10)
sha10_mu15=shapiro.test(dat10_15)
sha10_mu20=shapiro.test(dat10_20)
sha10_mu30=shapiro.test(dat10_30)
sha10_mu50=shapiro.test(dat10_50)
sha10_mu60=shapiro.test(dat10_60)
sha10_mu100=shapiro.test(dat10_100)
sha10_mu200=shapiro.test(dat10_200)

estimador_p1=c(med_mu5,med_mu10,med_mu15,med_mu20,med_mu30,med_mu50,med_mu60,med_mu100,med_mu200,med_mu500)
estimador_p2=c(med10_mu5,med10_mu10,med10_mu15,med10_mu20,med10_mu30,med10_mu50,med10_mu60,med10_mu100,med10_mu200,med10_mu500)
dif= estimador_p1-estimador_p2

tablares=data.frame(muestra= c(5,10,15,20,30,50,60,10,200,500 ),estimador_p1,estimador_p2,dif)                 

as.numeric(rbind(med_mu5, med10_mu5))             


```

Column {data-width=40 }
--------------------------------------------

### Poblacion {.value-box}

```{r}
valueBox(  N10,caption='Poblacion', icon="fa-solid fa-medal",col="#024A86")
```


### Media Poblacional  {.value-box}
```{r}
valueBox(  med_pob10,caption='Media Poblacion', icon="fa-solid fa-medal",col="#024A86")
```



Column {data-width=150}  {.tabset}
-----------------------------------------------------------------------


### Histograma n=5

**Validez del Sesgo**
`r paste("mean:",med10_mu5)`
`r paste("Var:",var10_mu5)`

**Prueba de Normalidad**
`r paste(sha10_mu5)`


```{r}
qqnorm(dat10_5)
qqline(dat10_5)
hist(dat10_5,main= 'Histograma de plantas muertas n=5',
     ylab='Cantidad',xlap='proporcion',col='#024A86')
```

### Histograma n=10

**Validez del Sesgo**
`r paste("mean:",med10_mu10)`
`r paste("Var:",var10_mu10)`

**Prueba de Normalidad**
`r paste(sha10_mu10)`



```{r}
qqnorm(dat10_10)
qqline(dat10_10)
hist(dat10_10,main= 'Histograma de plantas muertas n=10',
     ylab='Cantidad',xlap='proporcion',col='#024A86')
```

### Histograma n=15

**Validez del Sesgo**
`r paste("mean:",med10_mu15)`
`r paste("Var:",var10_mu15)`

**Prueba de Normalidad**
`r paste(sha10_mu15)`

```{r}
qqnorm(dat10_15)
qqline(dat10_15)
hist(dat10_15,main= 'Histograma de plantas muertas n=15',
     ylab='Cantidad',xlap='proporcion',col='#024A86')
```


### Histograma n=20

**Validez del Sesgo**
`r paste("mean:",med10_mu20)`
`r paste("Var:",var10_mu20)`

**Prueba de Normalidad**
`r paste(sha10_mu20)`


```{r}
qqnorm(dat10_20)
qqline(dat10_20)
hist(dat10_20,main= 'Histograma de plantas muertas n=20',
     ylab='Cantidad',xlap='proporcion',col='#024A86')
```

### Histograma n=30

**Validez del Sesgo**
`r paste("mean:",med10_mu30)`
`r paste("Var:",var10_mu30)`

**Prueba de Normalidad**
`r paste(sha10_mu30)`



```{r}
qqnorm(dat10_30)
qqline(dat10_30)
hist(dat10_30,main= 'Histograma de plantas muertas n=30',
     ylab='Cantidad',xlap='proporcion',col='#024A86')
```


### Histograma n=50

**Validez del Sesgo**
`r paste("mean:",med10_mu50)`
`r paste("Var:",var10_mu50)`

**Prueba de Normalidad**
`r paste(sha10_mu50)`

```{r}
qqnorm(dat10_50)
qqline(dat10_50)
hist(dat10_50,main= 'Histograma de plantas muertas n=50',
     ylab='Cantidad',xlap='proporcion',col='#024A86')
```

### Histograma n=60

**Validez del Sesgo**
`r paste("mean:",med10_mu60)`
`r paste("Var:",var10_mu60)`

**Prueba de Normalidad**
`r paste(sha10_mu60)`

```{r}
qqnorm(dat10_60)
qqline(dat10_60)
hist(dat10_60,main= 'Histograma de plantas muertas n=60',
     ylab='Cantidad',xlap='proporcion',col='#024A86')
```

### Histograma n=100

**Validez del Sesgo**
`r paste("mean:",med10_mu100)`
`r paste("Var:",var10_mu100)`

**Prueba de Normalidad**
`r paste(sha10_mu100)`


```{r}
qqnorm(dat10_100)
qqline(dat10_100)
hist(dat10_100,main= 'Histograma de plantas muertas n=100',
     ylab='Cantidad',xlap='proporcion',col='#024A86')
```


### Histograma N=200

**Validez del Sesgo**
`r paste("mean:",med10_mu200)`
`r paste("Var:",var10_mu200)`

**Prueba de Normalidad**
`r paste(sha_mu200)`

```{r}
qqnorm(dat10_200)
qqline(dat10_200)
hist(dat10_200,main= 'Histograma de plantas muertas n=200',
     ylab='Cantidad',xlap='proporcion',col='#024A86')
```


### Histograma n=500

**Validez del Sesgo**
`r paste("mean:",med10_mu500)`
`r paste("Var:",var10_mu500)`

**Prueba de Normalidad**
`r paste(sha10_mu500)`

```{r}
qqnorm(dat10_500)
qqline(dat10_500)
hist(dat10_500,main= 'Histograma de plantas muertas n=500',
     ylab='Cantidad',xlap='proporcion',col='#024A86')
```



# <b style= 'color:#c82a54' > Diferencias en Poblaciones con P1 y P2 Enfermos 10 % </b>


### Box plot
```{r}
boxplot(tablares$dif)
stripchart(tablares$dif, method = "jitter", jitter = 0.1, add =
TRUE, vertical = TRUE, pch=19)
  
```


### datos

```{r}
(tablares)
```


#  <b style= 'color:#024a86' >Plantas  1500 Enfermas 15%   </b>


```{r}
#definicion
poblacion_sana15=rep(0,each=1275 )
poblacion_enferma15=rep(1,each=225 )
poblacion_input15= c(poblacion_sana15 ,poblacion_enferma15)

med_pob15=mean(poblacion_input15)
var_pob15=var(poblacion_input15)
N10=length(poblacion_input15)
#definicion muestra
n_input=500
n_input5=5
n_input10=10
n_input15=15
n_input20=20
n_input30=30
n_input50=50
n_input60=60
n_input100=100
n_input200=200
#definicion ancho vectir
ancho_input=500


#funcion estimado
func_proporcion = function(n,poblacion) {
  muestra=sample(poblacion,n)
  estimador=sum(muestra)/n
  return (estimador)
}
#llenado de vector
#vector500
dat15_500=c()
dat15_5=c()
dat15_10=c()
dat15_15=c()
dat15_20=c()
dat15_30=c()
dat15_50=c()
dat15_60=c()
dat15_100=c()
dat15_200=c()
for (i in 1:ancho_input) {
  dat15_500[i]=func_proporcion(n=n_input,poblacion=poblacion_input15)
  dat15_5[i]=func_proporcion(n=n_input5,poblacion=poblacion_input15)
  dat15_10[i]=func_proporcion(n=n_input10,poblacion=poblacion_input15)
  dat15_15[i]=func_proporcion(n=n_input15,poblacion=poblacion_input15)
  dat15_20[i]=func_proporcion(n=n_input20,poblacion=poblacion_input15)
  dat15_30[i]=func_proporcion(n=n_input30,poblacion=poblacion_input15)
  dat15_50[i]=func_proporcion(n=n_input50,poblacion=poblacion_input15)
  dat15_60[i]=func_proporcion(n=n_input60,poblacion=poblacion_input15)
  dat15_100[i]=func_proporcion(n=n_input100,poblacion=poblacion_input15)
  dat15_200[i]=func_proporcion(n=n_input200,poblacion=poblacion_input15)
}
med15_mu500=mean(dat15_500)
med15_mu5=mean(dat15_5)
med15_mu10=mean(dat15_10)
med15_mu15=mean(dat15_15)
med15_mu20=mean(dat15_20)
med15_mu30=mean(dat15_30)
med15_mu50=mean(dat15_50)
med15_mu60=mean(dat15_60)
med15_mu100=mean(dat15_100)
med15_mu200=mean(dat15_200)




var15_mu500=var(dat15_500)
var15_mu5=var(dat15_5)
var15_mu10=var(dat15_10)
var15_mu15=var(dat15_15)
var15_mu20=var(dat15_20)
var15_mu30=var(dat15_30)
var15_mu50=var(dat15_50)
var15_mu60=var(dat15_60)
var15_mu100=var(dat15_100)
var15_mu200=var(dat15_200)
sha15_mu500=shapiro.test(dat15_500)
sha15_mu5=shapiro.test(dat15_5)
sha15_mu10=shapiro.test(dat15_10)
sha15_mu15=shapiro.test(dat15_15)
sha15_mu20=shapiro.test(dat15_20)
sha15_mu30=shapiro.test(dat15_30)
sha15_mu50=shapiro.test(dat15_50)
sha15_mu60=shapiro.test(dat15_60)
sha15_mu100=shapiro.test(dat15_100)
sha15_mu200=shapiro.test(dat15_200)

           
                    


```

Column {data-width=40 }
--------------------------------------------

### Poblacion {.value-box}

```{r}
valueBox(  N10,caption='Poblacion', icon="fa-solid fa-medal",col="#024A86")
```


### Media Poblacional  {.value-box}
```{r}
valueBox(  med_pob10,caption='Media Poblacion', icon="fa-solid fa-medal",col="#024A86")
```



Column {data-width=150}  {.tabset}
-----------------------------------------------------------------------


### Histograma n=5

**Validez del Sesgo**
`r paste("mean:",med15_mu5)`
`r paste("Var:",var15_mu5)`

**Prueba de Normalidad**
`r paste(sha15_mu5)`


```{r}
qqnorm(dat15_5)
qqline(dat15_5)
hist(dat15_5,main= 'Histograma de plantas muertas n=5',
     ylab='Cantidad',xlap='proporcion',col='#024A86')
```

### Histograma n=10

**Validez del Sesgo**
`r paste("mean:",med15_mu10)`
`r paste("Var:",var15_mu10)`

**Prueba de Normalidad**
`r paste(sha15_mu10)`



```{r}
qqnorm(dat15_10)
qqline(dat15_10)
hist(dat15_10,main= 'Histograma de plantas muertas n=10',
     ylab='Cantidad',xlap='proporcion',col='#024A86')
```

### Histograma n=15

**Validez del Sesgo**
`r paste("mean:",med15_mu15)`
`r paste("Var:",var15_mu15)`

**Prueba de Normalidad**
`r paste(sha15_mu15)`

```{r}
qqnorm(dat15_15)
qqline(dat15_15)
hist(dat15_15,main= 'Histograma de plantas muertas n=15',
     ylab='Cantidad',xlap='proporcion',col='#024A86')
```


### Histograma n=20

**Validez del Sesgo**
`r paste("mean:",med15_mu20)`
`r paste("Var:",var15_mu20)`

**Prueba de Normalidad**
`r paste(sha15_mu20)`


```{r}
qqnorm(dat15_20)
qqline(dat15_20)
hist(dat15_20,main= 'Histograma de plantas muertas n=20',
     ylab='Cantidad',xlap='proporcion',col='#024A86')
```

### Histograma n=30

**Validez del Sesgo**
`r paste("mean:",med15_mu30)`
`r paste("Var:",var15_mu30)`

**Prueba de Normalidad**
`r paste(sha15_mu30)`



```{r}
qqnorm(dat15_30)
qqline(dat15_30)
hist(dat15_30,main= 'Histograma de plantas muertas n=30',
     ylab='Cantidad',xlap='proporcion',col='#024A86')
```


### Histograma n=50

**Validez del Sesgo**
`r paste("mean:",med15_mu50)`
`r paste("Var:",var15_mu50)`

**Prueba de Normalidad**
`r paste(sha15_mu50)`

```{r}
qqnorm(dat15_50)
qqline(dat15_50)
hist(dat15_50,main= 'Histograma de plantas muertas n=50',
     ylab='Cantidad',xlap='proporcion',col='#024A86')
```

### Histograma n=60

**Validez del Sesgo**
`r paste("mean:",med15_mu60)`
`r paste("Var:",var15_mu60)`

**Prueba de Normalidad**
`r paste(sha15_mu60)`

```{r}
qqnorm(dat15_60)
qqline(dat15_60)
hist(dat15_60,main= 'Histograma de plantas muertas n=60',
     ylab='Cantidad',xlap='proporcion',col='#024A86')
```

### Histograma n=100

**Validez del Sesgo**
`r paste("mean:",med15_mu100)`
`r paste("Var:",var15_mu100)`

**Prueba de Normalidad**
`r paste(sha15_mu100)`


```{r}
qqnorm(dat15_100)
qqline(dat15_100)
hist(dat15_100,main= 'Histograma de plantas muertas n=100',
     ylab='Cantidad',xlap='proporcion',col='#024A86')
```


### Histograma N=200

**Validez del Sesgo**
`r paste("mean:",med15_mu200)`
`r paste("Var:",var15_mu200)`

**Prueba de Normalidad**
`r paste(sha_mu200)`

```{r}
qqnorm(dat15_200)
qqline(dat15_200)
hist(dat15_200,main= 'Histograma de plantas muertas n=200',
     ylab='Cantidad',xlap='proporcion',col='#024A86')
```


### Histograma n=500

**Validez del Sesgo**
`r paste("mean:",med15_mu500)`
`r paste("Var:",var15_mu500)`

**Prueba de Normalidad**
`r paste(sha15_mu500)`

```{r}
qqnorm(dat15_500)
qqline(dat15_500)
hist(dat15_500,main= 'Histograma de plantas muertas n=500',
     ylab='Cantidad',xlap='proporcion',col='#024A86')
```






# <b style= 'color:#c82a54' > Diferencias en Poblaciones con P1 10% enfermas y P2 Enfermos 15 % </b>


### Box plot

```{r}

estimador_p1=c(med_mu5,med_mu10,med_mu15,med_mu20,med_mu30,med_mu50,med_mu60,med_mu100,med_mu200,med_mu500)
estimador_p2_15=c(med15_mu5,med15_mu10,med15_mu15,med15_mu20,med15_mu30,med15_mu50,med15_mu60,med15_mu100,med15_mu200,med15_mu500)
dif10_15= estimador_p1-estimador_p2_15

tablares10_15=data.frame(muestra= c(5,10,15,20,30,50,60,10,200,500 ),estimador_p1,estimador_p2_15,dif10_15)  

```


```{r}
boxplot(tablares10_15$dif10_15)
stripchart(tablares10_15$dif10_15, method = "jitter", jitter = 0.01, add =
TRUE, vertical = FALSE, pch=19)
  
```


### datos

```{r}
(tablares10_15)
```

### histograma diferencia poblacion planta s enfermas 10% y 15%
```{r}
hist((tablares10_15$dif10_15), freq = FALSE, main = "Histograma y densidad",
     ylab = "Densidad")
```

