---
title: "Actividad 2 Metodos"
subtile: "Actividad 2- WIlson Balguera Cubillos"
output: 
  flexdashboard::flex_dashboard:
    theme:
      version: 4
      bg: "#ffffff"
      fg: "#00557f" 
      primary: "#f5f5f5"
      navbar-bg: "#3ADAC6"
      base_font: 
        google: Prompt
      heading_font:
        google: Sen
      code_font:
        google: 
          # arguments to sass::font_google() 
          family: JetBrains Mono
          local: false
    orientation: columns
    vertical_layout: fill
---

```{r setup, include=FALSE}
library(flexdashboard)
library(ggplot2)
# Install thematic and un-comment for themed static plots (i.e., ggplot2)
# thematic::thematic_rmd()
```

```{r}
#definicion
poblacion_input=rep(c(0,1),each=500 )
med_pob=mean(poblacion_input)
var_pob=var(poblacion_input)
N=length(poblacion_input)
#definicion muestra
n_input=500
n_input5=5
n_input10=10
n_input15=15
n_input20=20
n_input30=30
n_input50=50
n_input60=60
n_input100=100
n_input200=200
#definicion ancho vectir
ancho_input=500

#funcion estimado
func_proporcion = function(n,poblacion) {
  muestra=sample(poblacion,n)
  estimador=sum(muestra)/n
  return (estimador)
}
#llenado de vector
#vector500
dat_500=c()
dat_5=c()
dat_10=c()
dat_15=c()
dat_20=c()
dat_30=c()
dat_50=c()
dat_60=c()
dat_100=c()
dat_200=c()
for (i in 1:ancho_input) {
  dat_500[i]=func_proporcion(n=n_input,poblacion=poblacion_input)
  dat_5[i]=func_proporcion(n=n_input5,poblacion=poblacion_input)
  dat_10[i]=func_proporcion(n=n_input10,poblacion=poblacion_input)
  dat_15[i]=func_proporcion(n=n_input15,poblacion=poblacion_input)
  dat_20[i]=func_proporcion(n=n_input20,poblacion=poblacion_input)
  dat_30[i]=func_proporcion(n=n_input30,poblacion=poblacion_input)
  dat_50[i]=func_proporcion(n=n_input50,poblacion=poblacion_input)
  dat_60[i]=func_proporcion(n=n_input60,poblacion=poblacion_input)
  dat_100[i]=func_proporcion(n=n_input100,poblacion=poblacion_input)
  dat_200[i]=func_proporcion(n=n_input200,poblacion=poblacion_input)
}
med_mu500=mean(dat_500)
med_mu5=mean(dat_5)
med_mu10=mean(dat_10)
med_mu15=mean(dat_15)
med_mu20=mean(dat_20)
med_mu30=mean(dat_30)
med_mu50=mean(dat_50)
med_mu60=mean(dat_60)
med_mu100=mean(dat_100)
med_mu200=mean(dat_200)
var_mu500=var(dat_500)
var_mu5=var(dat_5)
var_mu10=var(dat_10)
var_mu15=var(dat_15)
var_mu20=var(dat_20)
var_mu30=var(dat_30)
var_mu50=var(dat_50)
var_mu60=var(dat_60)
var_mu100=var(dat_100)
var_mu200=var(dat_200)
sha_mu500=shapiro.test(dat_500)
sha_mu5=shapiro.test(dat_5)
sha_mu10=shapiro.test(dat_10)
sha_mu15=shapiro.test(dat_15)
sha_mu20=shapiro.test(dat_20)
sha_mu30=shapiro.test(dat_30)
sha_mu50=shapiro.test(dat_50)
sha_mu60=shapiro.test(dat_60)
sha_mu100=shapiro.test(dat_100)
sha_mu200=shapiro.test(dat_200)


```

#  <b style= 'color:#aa0000' >Plantas Enfermas  50%</b>

Column {data-width=40 }
--------------------------------------------

### Poblacion {.value-box}

```{r}
valueBox(  N,caption='Poblacion', icon="fa-solid fa-medal",col="#c82a54")
```


### Media Poblacional  {.value-box}
```{r}
valueBox(  med_pob,caption='Media Poblacion', icon="fa-solid fa-medal",col="#c82a54")
```



Column {data-width=150}  {.tabset}
-----------------------------------------------------------------------
### Histograma n=5

**Validez del Sesgo**
`r paste("mean:",med_mu5)`
`r paste("Var:",var_mu5)`

**Prueba de Normalidad**
`r paste(sha_mu5)`


```{r}
qqnorm(dat_5)
qqline(dat_5)
hist(dat_5,main= 'Histograma de plantas muertas n=5',
     ylab='Cantidad',xlap='proporcion',col='#c82a54')
```

### Histograma n=10

**Validez del Sesgo**
`r paste("mean:",med_mu10)`
`r paste("Var:",var_mu10)`

**Prueba de Normalidad**
`r paste(sha_mu10)`



```{r}
qqnorm(dat_10)
qqline(dat_10)
hist(dat_10,main= 'Histograma de plantas muertas n=10',
     ylab='Cantidad',xlap='proporcion',col='#c82a54')
```

### Histograma n=15

**Validez del Sesgo**
`r paste("mean:",med_mu15)`
`r paste("Var:",var_mu15)`

**Prueba de Normalidad**
`r paste(sha_mu15)`

```{r}
qqnorm(dat_15)
qqline(dat_15)
hist(dat_15,main= 'Histograma de plantas muertas n=15',
     ylab='Cantidad',xlap='proporcion',col='#c82a54')
```


### Histograma n=20

**Validez del Sesgo**
`r paste("mean:",med_mu20)`
`r paste("Var:",var_mu20)`

**Prueba de Normalidad**
`r paste(sha_mu20)`


```{r}
qqnorm(dat_20)
qqline(dat_20)
hist(dat_20,main= 'Histograma de plantas muertas n=20',
     ylab='Cantidad',xlap='proporcion',col='blue')
```

### Histograma n=30

**Validez del Sesgo**
`r paste("mean:",med_mu30)`
`r paste("Var:",var_mu30)`

**Prueba de Normalidad**
`r paste(sha_mu30)`



```{r}
qqnorm(dat_30)
qqline(dat_30)
hist(dat_30,main= 'Histograma de plantas muertas n=30',
     ylab='Cantidad',xlap='proporcion',col='#c82a54')
```


### Histograma n=50

**Validez del Sesgo**
`r paste("mean:",med_mu50)`
`r paste("Var:",var_mu50)`

**Prueba de Normalidad**
`r paste(sha_mu50)`

```{r}
qqnorm(dat_50)
qqline(dat_50)
hist(dat_50,main= 'Histograma de plantas muertas n=50',
     ylab='Cantidad',xlap='proporcion',col='#c82a54')
```

### Histograma n=60

**Validez del Sesgo**
`r paste("mean:",med_mu60)`
`r paste("Var:",var_mu60)`

**Prueba de Normalidad**
`r paste(sha_mu60)`

```{r}
qqnorm(dat_60)
qqline(dat_60)
hist(dat_60,main= 'Histograma de plantas muertas n=60',
     ylab='Cantidad',xlap='proporcion',col='#c82a54')
```

### Histograma n=100

**Validez del Sesgo**
`r paste("mean:",med_mu100)`
`r paste("Var:",var_mu100)`

**Prueba de Normalidad**
`r paste(sha_mu100)`


```{r}
qqnorm(dat_100)
qqline(dat_100)
hist(dat_100,main= 'Histograma de plantas muertas n=100',
     ylab='Cantidad',xlap='proporcion',col='#c82a54')
```


### Histograma N=200

**Validez del Sesgo**
`r paste("mean:",med_mu200)`
`r paste("Var:",var_mu200)`

**Prueba de Normalidad**
`r paste(sha_mu200)`

```{r}
qqnorm(dat_200)
qqline(dat_200)
hist(dat_200,main= 'Histograma de plantas muertas n=200',
     ylab='Cantidad',xlap='proporcion',col='#c82a54')
```


### Histograma n=500

**Validez del Sesgo**
`r paste("mean:",med_mu500)`
`r paste("Var:",var_mu500)`

**Prueba de Normalidad**
`r paste(sha_mu500)`

```{r}
qqnorm(dat_500)
qqline(dat_500)
hist(dat_500,main= 'Histograma de plantas muertas n=500',
     ylab='Cantidad',xlap='proporcion',col='#c82a54')
```


#  <b style= 'color:#024a86' >Plantas Enfermas  10%</b>


```{r}
#definicion
poblacion_sana=rep(0,each=900 )
poblacion_enferma=rep(1,each=100 )
poblacion_input10= c(poblacion_sana ,poblacion_enferma)

med_pob10=mean(poblacion_input10)
var_pob10=var(poblacion_input10)
N10=length(poblacion_input10)
#definicion muestra
n_input=500
n_input5=5
n_input10=10
n_input15=15
n_input20=20
n_input30=30
n_input50=50
n_input60=60
n_input100=100
n_input200=200
#definicion ancho vectir
ancho_input=500

#funcion estimado
func_proporcion = function(n,poblacion) {
  muestra=sample(poblacion,n)
  estimador=sum(muestra)/n
  return (estimador)
}
#llenado de vector
#vector500
dat10_500=c()
dat10_5=c()
dat10_10=c()
dat10_15=c()
dat10_20=c()
dat10_30=c()
dat10_50=c()
dat10_60=c()
dat10_100=c()
dat10_200=c()
for (i in 1:ancho_input) {
  dat10_500[i]=func_proporcion(n=n_input,poblacion=poblacion_input10)
  dat10_5[i]=func_proporcion(n=n_input5,poblacion=poblacion_input10)
  dat10_10[i]=func_proporcion(n=n_input10,poblacion=poblacion_input10)
  dat10_15[i]=func_proporcion(n=n_input15,poblacion=poblacion_input10)
  dat10_20[i]=func_proporcion(n=n_input20,poblacion=poblacion_input10)
  dat10_30[i]=func_proporcion(n=n_input30,poblacion=poblacion_input10)
  dat10_50[i]=func_proporcion(n=n_input50,poblacion=poblacion_input10)
  dat10_60[i]=func_proporcion(n=n_input60,poblacion=poblacion_input10)
  dat10_100[i]=func_proporcion(n=n_input100,poblacion=poblacion_input10)
  dat10_200[i]=func_proporcion(n=n_input200,poblacion=poblacion_input10)
}
med10_mu500=mean(dat10_500)
med10_mu5=mean(dat10_5)
med10_mu10=mean(dat10_10)
med10_mu15=mean(dat10_15)
med10_mu20=mean(dat10_20)
med10_mu30=mean(dat10_30)
med10_mu50=mean(dat10_50)
med10_mu60=mean(dat10_60)
med10_mu100=mean(dat10_100)
med10_mu200=mean(dat10_200)
var10_mu500=var(dat10_500)
var10_mu5=var(dat10_5)
var10_mu10=var(dat10_10)
var10_mu15=var(dat10_15)
var10_mu20=var(dat10_20)
var10_mu30=var(dat10_30)
var10_mu50=var(dat10_50)
var10_mu60=var(dat10_60)
var10_mu100=var(dat10_100)
var10_mu200=var(dat10_200)
sha10_mu500=shapiro.test(dat10_500)
sha10_mu5=shapiro.test(dat10_5)
sha10_mu10=shapiro.test(dat10_10)
sha10_mu15=shapiro.test(dat10_15)
sha10_mu20=shapiro.test(dat10_20)
sha10_mu30=shapiro.test(dat10_30)
sha10_mu50=shapiro.test(dat10_50)
sha10_mu60=shapiro.test(dat10_60)
sha10_mu100=shapiro.test(dat10_100)
sha10_mu200=shapiro.test(dat10_200)


```

Column {data-width=40 }
--------------------------------------------

### Poblacion {.value-box}

```{r}
valueBox(  N10,caption='Poblacion', icon="fa-solid fa-medal",col="#024A86")
```


### Media Poblacional  {.value-box}
```{r}
valueBox(  med_pob10,caption='Media Poblacion', icon="fa-solid fa-medal",col="#024A86")
```



Column {data-width=150}  {.tabset}
-----------------------------------------------------------------------
### Histograma n=5

**Validez del Sesgo**
`r paste("mean:",med10_mu5)`
`r paste("Var:",var10_mu5)`

**Prueba de Normalidad**
`r paste(sha10_mu5)`


```{r}
qqnorm(dat10_5)
qqline(dat10_5)
hist(dat10_5,main= 'Histograma de plantas muertas n=5',
     ylab='Cantidad',xlap='proporcion',col='#024A86')
```

### Histograma n=10

**Validez del Sesgo**
`r paste("mean:",med10_mu10)`
`r paste("Var:",var10_mu10)`

**Prueba de Normalidad**
`r paste(sha10_mu10)`



```{r}
qqnorm(dat10_10)
qqline(dat10_10)
hist(dat10_10,main= 'Histograma de plantas muertas n=10',
     ylab='Cantidad',xlap='proporcion',col='#024A86')
```

### Histograma n=15

**Validez del Sesgo**
`r paste("mean:",med10_mu15)`
`r paste("Var:",var10_mu15)`

**Prueba de Normalidad**
`r paste(sha10_mu15)`

```{r}
qqnorm(dat10_15)
qqline(dat10_15)
hist(dat10_15,main= 'Histograma de plantas muertas n=15',
     ylab='Cantidad',xlap='proporcion',col='#024A86')
```


### Histograma n=20

**Validez del Sesgo**
`r paste("mean:",med10_mu20)`
`r paste("Var:",var10_mu20)`

**Prueba de Normalidad**
`r paste(sha10_mu20)`


```{r}
qqnorm(dat10_20)
qqline(dat10_20)
hist(dat10_20,main= 'Histograma de plantas muertas n=20',
     ylab='Cantidad',xlap='proporcion',col='#024A86')
```

### Histograma n=30

**Validez del Sesgo**
`r paste("mean:",med10_mu30)`
`r paste("Var:",var10_mu30)`

**Prueba de Normalidad**
`r paste(sha10_mu30)`



```{r}
qqnorm(dat10_30)
qqline(dat10_30)
hist(dat10_30,main= 'Histograma de plantas muertas n=30',
     ylab='Cantidad',xlap='proporcion',col='#024A86')
```


### Histograma n=50

**Validez del Sesgo**
`r paste("mean:",med10_mu50)`
`r paste("Var:",var10_mu50)`

**Prueba de Normalidad**
`r paste(sha10_mu50)`

```{r}
qqnorm(dat10_50)
qqline(dat10_50)
hist(dat10_50,main= 'Histograma de plantas muertas n=50',
     ylab='Cantidad',xlap='proporcion',col='#024A86')
```

### Histograma n=60

**Validez del Sesgo**
`r paste("mean:",med10_mu60)`
`r paste("Var:",var10_mu60)`

**Prueba de Normalidad**
`r paste(sha10_mu60)`

```{r}
qqnorm(dat10_60)
qqline(dat10_60)
hist(dat10_60,main= 'Histograma de plantas muertas n=60',
     ylab='Cantidad',xlap='proporcion',col='#024A86')
```

### Histograma n=100

**Validez del Sesgo**
`r paste("mean:",med10_mu100)`
`r paste("Var:",var10_mu100)`

**Prueba de Normalidad**
`r paste(sha10_mu100)`


```{r}
qqnorm(dat10_100)
qqline(dat10_100)
hist(dat10_100,main= 'Histograma de plantas muertas n=100',
     ylab='Cantidad',xlap='proporcion',col='#024A86')
```


### Histograma N=200

**Validez del Sesgo**
`r paste("mean:",med10_mu200)`
`r paste("Var:",var10_mu200)`

**Prueba de Normalidad**
`r paste(sha_mu200)`

```{r}
qqnorm(dat10_200)
qqline(dat10_200)
hist(dat10_200,main= 'Histograma de plantas muertas n=200',
     ylab='Cantidad',xlap='proporcion',col='#024A86')
```


### Histograma n=500

**Validez del Sesgo**
`r paste("mean:",med10_mu500)`
`r paste("Var:",var10_mu500)`

**Prueba de Normalidad**
`r paste(sha10_mu500)`

```{r}
qqnorm(dat10_500)
qqline(dat10_500)
hist(dat10_500,main= 'Histograma de plantas muertas n=500',
     ylab='Cantidad',xlap='proporcion',col='#024A86')
```




#  <b style= 'color:#02ac66' >Plantas Enfermas  90%</b>


```{r}
#definicion
poblacion_sana90=rep(0,each=100 )
poblacion_enferma90=rep(1,each=900 )
poblacion_input90= c(poblacion_sana90 ,poblacion_enferma90)

med_pob90=mean(poblacion_input90)
var_pob90=var(poblacion_input90)
N90=length(poblacion_input90)
#definicion muestra
n_input=500
n_input5=5
n_input10=10
n_input15=15
n_input20=20
n_input30=30
n_input50=50
n_input60=60
n_input100=100
n_input200=200
#definicion ancho vectir
ancho_input=500

#funcion estimado
func_proporcion = function(n,poblacion) {
  muestra=sample(poblacion,n)
  estimador=sum(muestra)/n
  return (estimador)
}
#llenado de vector
#vector500
dat90_500=c()
dat90_5=c()
dat90_10=c()
dat90_15=c()
dat90_20=c()
dat90_30=c()
dat90_50=c()
dat90_60=c()
dat90_100=c()
dat90_200=c()
for (i in 1:ancho_input) {
  dat90_500[i]=func_proporcion(n=n_input,poblacion=poblacion_input90)
  dat90_5[i]=func_proporcion(n=n_input5,poblacion=poblacion_input90)
  dat90_10[i]=func_proporcion(n=n_input10,poblacion=poblacion_input90)
  dat90_15[i]=func_proporcion(n=n_input15,poblacion=poblacion_input90)
  dat90_20[i]=func_proporcion(n=n_input20,poblacion=poblacion_input90)
  dat90_30[i]=func_proporcion(n=n_input30,poblacion=poblacion_input90)
  dat90_50[i]=func_proporcion(n=n_input50,poblacion=poblacion_input90)
  dat90_60[i]=func_proporcion(n=n_input60,poblacion=poblacion_input90)
  dat90_100[i]=func_proporcion(n=n_input100,poblacion=poblacion_input90)
  dat90_200[i]=func_proporcion(n=n_input200,poblacion=poblacion_input90)
}
med90_mu500=mean(dat90_500)
med90_mu5=mean(dat90_5)
med90_mu10=mean(dat90_10)
med90_mu15=mean(dat90_15)
med90_mu20=mean(dat90_20)
med90_mu30=mean(dat90_30)
med90_mu50=mean(dat90_50)
med90_mu60=mean(dat90_60)
med90_mu100=mean(dat90_100)
med90_mu200=mean(dat90_200)
var90_mu500=var(dat90_500)
var90_mu5=var(dat90_5)
var90_mu10=var(dat90_10)
var90_mu15=var(dat90_15)
var90_mu20=var(dat90_20)
var90_mu30=var(dat90_30)
var90_mu50=var(dat90_50)
var90_mu60=var(dat90_60)
var90_mu100=var(dat90_100)
var90_mu200=var(dat90_200)
sha90_mu500=shapiro.test(dat90_500)
sha90_mu5=shapiro.test(dat90_5)
sha90_mu10=shapiro.test(dat90_10)
sha90_mu15=shapiro.test(dat90_15)
sha90_mu20=shapiro.test(dat90_20)
sha90_mu30=shapiro.test(dat90_30)
sha90_mu50=shapiro.test(dat90_50)
sha90_mu60=shapiro.test(dat90_60)
sha90_mu100=shapiro.test(dat90_100)
sha90_mu200=shapiro.test(dat90_200)


```

Column {data-width=40 }
--------------------------------------------

### Poblacion {.value-box}

```{r}
valueBox(  N90,caption='Poblacion', icon="fa-solid fa-medal",col="#02ac66")
```


### Media Poblacional  {.value-box}
```{r}
valueBox(  med_pob90,caption='Media Poblacion', icon="fa-solid fa-medal",col="#02ac66")
```



Column {data-width=150}  {.tabset}
-----------------------------------------------------------------------
### Histograma n=5

**Validez del Sesgo**
`r paste("mean:",med90_mu5)`
`r paste("Var:",var90_mu5)`

**Prueba de Normalidad**
`r paste(sha90_mu5)`


```{r}
qqnorm(dat90_5)
qqline(dat90_5)
hist(dat90_5,main= 'Histograma de plantas muertas n=5',
     ylab='Cantidad',xlap='proporcion',col="#02ac66")
```

### Histograma n=10

**Validez del Sesgo**
`r paste("mean:",med90_mu10)`
`r paste("Var:",var90_mu10)`

**Prueba de Normalidad**
`r paste(sha90_mu10)`



```{r}
qqnorm(dat90_10)
qqline(dat90_10)
hist(dat90_10,main= 'Histograma de plantas muertas n=10',
     ylab='Cantidad',xlap='proporcion',col="#02ac66")
```

### Histograma n=15

**Validez del Sesgo**
`r paste("mean:",med90_mu15)`
`r paste("Var:",var90_mu15)`

**Prueba de Normalidad**
`r paste(sha90_mu15)`

```{r}
qqnorm(dat90_15)
qqline(dat90_15)
hist(dat90_15,main= 'Histograma de plantas muertas n=15',
     ylab='Cantidad',xlap='proporcion',col="#02ac66")
```


### Histograma n=20

**Validez del Sesgo**
`r paste("mean:",med90_mu20)`
`r paste("Var:",var90_mu20)`

**Prueba de Normalidad**
`r paste(sha90_mu20)`


```{r}
qqnorm(dat90_20)
qqline(dat90_20)
hist(dat90_20,main= 'Histograma de plantas muertas n=20',
     ylab='Cantidad',xlap='proporcion',col="#02ac66")
```

### Histograma n=30

**Validez del Sesgo**
`r paste("mean:",med90_mu30)`
`r paste("Var:",var90_mu30)`

**Prueba de Normalidad**
`r paste(sha90_mu30)`



```{r}
qqnorm(dat90_30)
qqline(dat90_30)
hist(dat90_30,main= 'Histograma de plantas muertas n=30',
     ylab='Cantidad',xlap='proporcion',col="#02ac66")
```


### Histograma n=50

**Validez del Sesgo**
`r paste("mean:",med90_mu50)`
`r paste("Var:",var90_mu50)`

**Prueba de Normalidad**
`r paste(sha90_mu50)`

```{r}
qqnorm(dat90_50)
qqline(dat90_50)
hist(dat90_50,main= 'Histograma de plantas muertas n=50',
     ylab='Cantidad',xlap='proporcion',col="#02ac66")
```

### Histograma n=60

**Validez del Sesgo**
`r paste("mean:",med90_mu60)`
`r paste("Var:",var90_mu60)`

**Prueba de Normalidad**
`r paste(sha90_mu60)`

```{r}
qqnorm(dat90_60)
qqline(dat90_60)
hist(dat90_60,main= 'Histograma de plantas muertas n=60',
     ylab='Cantidad',xlap='proporcion',col="#02ac66")
```

### Histograma n=100

**Validez del Sesgo**
`r paste("mean:",med90_mu100)`
`r paste("Var:",var90_mu100)`

**Prueba de Normalidad**
`r paste(sha90_mu100)`


```{r}
qqnorm(dat90_100)
qqline(dat90_100)
hist(dat90_100,main= 'Histograma de plantas muertas n=100',
     ylab='Cantidad',xlap='proporcion',col="#02ac66")
```


### Histograma N=200

**Validez del Sesgo**
`r paste("mean:",med90_mu200)`
`r paste("Var:",var90_mu200)`

**Prueba de Normalidad**
`r paste(sha_mu200)`

```{r}
qqnorm(dat90_200)
qqline(dat90_200)
hist(dat90_200,main= 'Histograma de plantas muertas n=200',
     ylab='Cantidad',xlap='proporcion',col="#02ac66")
```la t


### Histograma n=500

**Validez del Sesgo**
`r paste("mean:",med90_mu500)`
`r paste("Var:",var90_mu500)`

**Prueba de Normalidad**
`r paste(sha90_mu500)`

```{r}
qqnorm(dat90_500)
qqline(dat90_500)
hist(dat90_500,main= 'Histograma de plantas muertas n=500',
     ylab='Cantidad',xlap='proporcion',col="#02ac66")

```

